【裁判字號】    99,訴,1704
【裁判日期】    991122
【裁判案由】    清償借款
【裁判全文】
臺灣高雄地方法院民事判決              99年度訴字第1704號
原      告  國泰世華商業銀行股份有限公司
法定代理人  汪國華
訴訟代理人  楊文弼
被      告  胡晶南
上列當事人間清償借款事件，經本院於民國99年11月18日言詞辯
論終結，判決如下：
    主      文
被告應給付原告新台幣陸拾捌萬柒仟柒佰捌拾捌元，及其中新台
幣陸拾陸萬壹仟貳佰參拾參元自民國九十九年八月十四日起至清
償日止，按年息百分之一九點七計算之利息。
訴訟費用新台幣柒仟肆佰玖拾元由被告負擔。
本判決於原告以新台幣貳拾參萬元供擔保後得假執行。
    事實及理由
一、原告主張：被告於96年4 月2 日向原告申辦卡號0000000000
    000000之信用卡，詎被告迄至民國99年8 月13日止累計積欠
    信用卡消費款新台幣（下同）687,788 元（其中本金為661,
    233 元，利息為26,555元）。依信用卡約定，被告違約時應
    給付原告按年息19.7/100計算之遲延利息，為此爰依兩造信
    用卡契約條款，請求判令被告給付如主文所示之欠款及利息
    。
二、被告則以：伊現負債1 億餘元，希望原告給予1 年緩衝時間
    ，利率以2 ％計算等語，資為抗辯。
三、按稱消費借貸者，謂當事人約定，一方移轉金錢或其他代替
    物之所有權於他方，而他方以種類、品質、數量相同之物返
    還之契約；借用人應於約定期限內，返還與借用物種類、品
    質、數量相同之物；遲延之債務，以支付金錢為標的者，債
    權人得請求依法定利率計算之遲延利息。但約定利率較高者
    ，仍從其約定利率；當事人得約定債務人不履行債務時，應
    支付違約金，民法第474 條第1 項、第478 條前段、第233
    條第1 項、第250 條第1 項分別定有明文。
四、經查，原告主張之前開事實，業據提出與其所述相符之信用
    卡申請書、債權明細查報表、帳單影本等件為證，而被告對
    此亦未爭執，故原告前開主張應認真實。從而，原告本於系
    爭信用卡契約之法律關係，請求被告給付系爭信用卡契約欠
    款687,788 元，及其中661,233 元自99年8 月14日起至清償
    日止，按年息19.7/100計算之利息，為有理由，應予准許。
五、原告陳明願供擔保，聲請宣告假執行，經核無不合，爰酌定
    相當之擔保金額，併准許之。
六、本件係原告全部勝訴，其繳納之第一審訴訟費用7,490 元，
    應由被告負擔。
七、據上論結，本件原告之訴為有理由，依民事訴訟法第78條、
    第390 條第2 項，判決如主文。
中    華    民    國    99    年    11    月    22    日
                    民事鳳山分庭法  官  何悅芳
以上正本係照原本作成。
如對本判決上訴，須於判決送達後20日內向本院提出上訴狀。如
委任律師提起上訴者，應一併繳納上訴審裁判費。
中    華    民    國    99    年    11    月    22    日
                                書記官  陳俐嫺

司法院資訊處製作；財團法人民間司法改革基金會備份。
